【裁判字號】    98,審訴,2614
【裁判日期】    981211
【裁判案由】    毒品危害防制條例
【裁判全文】
臺灣桃園地方法院刑事判決            98年度審訴字第2614號
公  訴  人  臺灣桃園地方法院檢察署檢察官
被      告  甲○○
上列被告因毒品危害防制條例案件，經檢察官提起公訴（98年度
毒偵字第3708號），被告於準備程序進行中，就被訴事實為有罪
之陳述，經本院告知簡式審判程序意旨，並聽取當事人之意見後
，本院合議庭裁定依簡式審判程序審理，判決如下：
    主  文
甲○○施用第一級毒品，累犯，處有期徒刑柒月，扣案之第一級
毒品海洛因柒包（合計淨重參點伍伍公克）均沒收銷燬之，電子
磅秤壹台、裝藏毒品用咖啡罐壹個及分裝袋壹批均沒收；又施用
第二級毒品，累犯，處有期徒刑肆月，扣案之第二級毒品甲基安
非他命伍包（驗餘合計淨重捌點零貳公克）均沒收銷燬之，電子
磅秤壹台、裝藏毒品用咖啡罐壹個及分裝袋壹批均沒收。應執行
有期徒刑玖月，扣案之第一級毒品海洛因柒包（合計淨重參點伍
伍公克）、第二級毒品甲基安非他命伍包（驗餘合計淨重捌點零
貳公克）均沒收銷燬之，電子磅秤壹台、裝藏毒品用咖啡罐壹個
及分裝袋壹批均沒收。
    事  實
 一、甲○○前於民國96年間因施用毒品案件，經臺灣臺東地方
     法院以96年度毒聲字第15號裁定送觀察、勒戒後，因認有
     繼續施用毒品之傾向，經同院以96年度毒聲字第66號裁定
     令入戒治處所施以強制戒治，於97年3 月7 日停止處分執
     行完畢出所，並經臺灣臺東地方法院檢察署檢察官以97年
     度戒毒偵字第14號為不起訴處分確定。另於80年間因贓物
     、脫逃等案件，經法院裁定應執行有期徒刑2 年8 月確定
     ，於82年5 月8 日縮短刑期假釋出監併付保護管束，嗣經
     撤銷假釋，尚餘殘刑8 月又14日；復於82年間因違反麻醉
     藥品管理條例案件，經本院以82年度易字第3662號判決判
     處有期徒刑6 月確定；又於83年間因違反藥事法案件，經
     本院以83年度訴字第1089號判決判處有期徒刑6 月確定；
     繼於同年間因違反麻醉藥品管理條例案件，經本院以83年
     度易字第1473號判決判處有期徒刑7 月確定；再於同年間
     因妨害自由案件，經臺灣高等法院以84年度上訴字第4005
     號判決判處有期徒刑7 月確定，前開83年所犯共三罪，與
     另犯軍法逃亡案件經軍事法院判處有期徒刑2 年2 月之罪
     ，嗣經臺灣高等法院以85年度聲字第56 8號裁定應執行有
     期徒刑3 年6 月確定，並與上開殘刑8 月又14日、82年所
     犯經判處有期徒刑6 月之罪接續執行，於86年2 月5 日縮
     短刑期假釋出監併付保護管束，嗣經撤銷假釋，尚餘殘刑1
     年10月。另於86年間因違反麻醉藥品管理條例、違反槍砲
     彈藥刀械管制條例等案件，經本院以86年度易字第4388號
     判決判處有期徒刑8 月、6 月，應執行有期徒刑1 年，嗣
     僅就違反麻醉藥品管理條例部分提起上訴，經臺灣高等法
     院以87年度上易字第1451號判決免刑確定；復於87年間因
     違反麻醉藥品管理條例案件，經本院以87年度訴字第500
     號判決判處有期徒刑5 年6 月，上訴後，經臺灣高等法院
     以87年度上訴字第5359號判決判處上訴駁回確定，並與上
     開殘刑1 年10月、有期徒刑6 月接續執行，於94年7 月14
     日縮短刑期假釋出監併付保護管束，嗣經撤銷假釋，入監
     執行殘刑1 年又24日，前開86年所犯經判處有期徒刑6 月
     之罪，復經臺灣高等法院以96年度聲減字第2436號裁定減
     為有期徒刑3 月確定，並與87所犯經判處有期徒刑5 年6
     月不得減刑之罪，合併定應執行有期徒刑5 年7 月確定，
     經減刑後，前揭尚餘殘刑1 年又24日更為7 月又24日，甫
     於97年7 月21日縮刑期滿執行完畢。詎其猶不知悔改，復
     分別基於施用第一級毒品海洛因、第二級毒品甲基安非他
     命之犯意，於上開經強制戒治執行完畢釋放後5 年內，於
     98年7 月29日上午8 時許，在桃園縣龜山鄉○○路202 巷7
     號住處，先以吸煙方式施用第一級毒品海洛因1 次，後於
     同日上午9 時許，在上址，以玻璃球燒烤方式施用第二級
     毒品甲基安非他命1 次，嗣於同日晚間6 時10分許，在上
     址3 樓，為警查獲，並扣得第一級毒品海洛因7 包（合計
     淨重3.55公克）、第二級毒品甲基安非他命5 包（原毛重
     共10.07 公克，驗餘合計淨重8.02公克）、電子磅秤1 台
     、裝藏毒品用咖啡罐1 個及分裝袋1 批、安非他命吸食器1
     組。
二、案經臺北市政府警察局移送臺灣桃園地方法院檢察署檢察官
    偵查起訴。
    理  由
一、本案被告甲○○所犯之罪，均非法定刑為死刑、無期徒刑或
    最輕本刑3 年以上有期徒刑之罪，亦均非高等法院管轄第一
    審之案件，而被告於準備程序中就被訴事實已為有罪之陳述
    ，經本院告知簡式審判程序之旨，並聽取當事人之意見後，
    本院合議庭乃依刑事訴訟法第273 條之1 第1 項規定，裁定
    由受命法官獨任進行簡式審判程序，合先敘明。
二、上揭犯罪事實，業據被告甲○○於警詢、檢察官訊問及本院
    審理時均坦承不諱，而被告為警查獲，於98年7 月29日所採
    集之尿液經送驗後，結果分別呈嗎啡及甲基安非他命陽性反
    應，此有臺北市政府警察局偵辦毒品案件尿液檢體委驗單、
    臺灣尖端先進生技醫藥股份有限公司濫用藥物檢驗報告各1
    紙在卷可參，且被告為警查獲時分別扣得之白色粉末7 包（
    合計淨重3.55公克）、5 包（驗餘合計淨重8.02公克），經
    送驗結果，各確含有第一級毒品海洛因、第二級毒品甲基安
    非他命成分，此有法務部調查局濫用藥物實驗室鑑定書、內
    政部警政署刑事警察局鑑定書各1 紙在卷可稽，並有電子磅
    秤1 台、裝藏毒品用咖啡罐1 個及分裝袋1 批扣案可佐，足
    認被告之任意性自白與事實相符，堪予採信。又被告有事實
    欄一所述強制戒治執行完畢之紀錄，此有臺灣高等法院被告
    前案紀錄表在卷可稽，被告於97年3 月7 日強制戒治執行完
    畢釋放後5 年內，再犯本件施用第一級、第二級毒品之罪，
    自應依法追訴處罰。從而，本件事證明確，被告犯行，堪以
    認定，應依法論科。
三、核被告甲○○所為，係犯毒品危害防制條例第10條第1 項、
    第2 項施用第一、二級毒品罪。其施用前後持有第一級毒品
    海洛因、第二級毒品甲基安非他命之低度行為，應為施用毒
    品之高度行為所吸收，均不另論罪。被告所犯上開二罪間，
    犯意各別，行為互異，應予分論併罰。又被告有事實欄一所
    載之犯罪科刑及執行情形，有臺灣高等法院被告前案紀錄表
    1 份可按，其於徒刑執行完畢後5 年內故意再犯本件有期徒
    刑以上之二罪，皆為累犯，均應依刑法第47條第1 項之規定
    加重其刑。爰審酌被告施用毒品再犯率甚高，原實施觀察勒
    戒或強制戒治，已無法收其實效，於本件復另行施用第一級
    及第二級毒品，顯見其意志不堅，其施用毒品足以導致精神
    障礙、性格異常，甚至造成生命危險，戕害一己之身體健康
    ，實不宜寬縱，惟念其犯後坦承犯行及態度良好等一切情狀
    ，分別量處如主文所示之刑，並定應執行之刑。扣案之第一
    級毒品海洛因7 包（合計淨重3.55公克）、第二級毒品甲基
    安非他命5 包（原毛重共10.07 公克，驗餘合計淨重8.02公
    克），係本件查獲之毒品，不問屬於被告與否，應依毒品危
    害防制條例第18條第1 項前段規定宣告沒收銷燬之；另電子
    磅秤1 台、裝藏毒品用咖啡罐1 個及分裝袋1 批，均為被告
    所有，且為供其犯本件施用第一級毒品海洛因、第二級毒品
    甲基安非他命所用之物，業經被告陳明在卷，爰均依刑法第
    38 條 第1 項第2 款規定宣告沒收；至扣案安非他命吸食器
    1 組，係被告另涉轉讓禁藥案件之證物，且業經本院於另案
    （本院98年度訴字第1143號案件）為沒收之諭知，爰不於本
    件為沒收之諭知，附此敘明。
據上論斷，應依刑事訴訟法第273 條之1 第1 項、第299 條第1
項前段，毒品危害防制條例第10條第1 項、第2 項、第18條第1
項前段，刑法第11條、第47條第1 項、第51條第5 款、第38 條
第1 項第2 款，判決如主文。
本案經檢察官潘怡華到庭執行職務。
中    華    民    國    98    年    12    月    11    日
                        刑事庭    法  官  劉為丕
以上正本證明與原本無異。
如不服本判決，應於判決送達後10日內向本院提出上訴狀（應附
繕本），其未敘述上訴理由者，應於上訴期間屆滿後20日內補提
理由書狀於本院，上訴於臺灣高等法院。
                                  書記官  陳淑瓊
中    華    民    國    98    年    12    月    11  日
附錄本案論罪科刑法條：
毒品危害防制條例第10條
施用第一級毒品者，處6月以上5年以下有期徒刑。
施用第二級毒品者，處3年以下有期徒刑。


司法院資訊處製作；財團法人民間司法改革基金會備份。
